【裁判字號】    90,上易,1733
【裁判日期】    901206
【裁判案由】    傷害
【裁判全文】
臺灣高等法院臺南分院刑事判決           九十年度上易字第一七三三號      Ｃ
      上  訴  人
      即  被  告  甲  ○  ○
右上訴人因傷害案件，不服中華民國九十年八月十七日臺灣台南地方法院九十年度易
字第一三六一號第一審判決（起訴案號：臺灣台南地方法院檢察署八十九年度營偵字
第一二六四號），提起上訴，本院判決如左：
      主      文
上訴駁回。
      事      實
一、緣甲○○在台南縣新營市○○路台灣電力公司前，擺攤賣水果，於民國（下同）
    八十九年八月十一日下午六時三十分許，甲○○因擺攤問題與乙○○發生爭執。
    乙○○（已判刑確定）竟基於傷害犯意，手持Ｌ型鐵架毆打甲○○，甲○○亦基
    於傷害犯意，手持木棍反擊乙○○，致甲○○受有左手指割創傷、左手食指骨折
    、左大腿割創傷、右大腿皮下溢血。另乙○○則受有左眉外瘀傷、左肘瘀傷、右
    前臂擦傷。
二、案經乙○○訴由台南縣警察局新營分局報請台灣台南地方法院檢察署檢察官偵查
    起訴。
      理      由
一、訊據上訴人即被告甲○○供承於右揭時地與被害人乙○○發生爭吵之事實。然矢
    口否認有毆打被害人乙○○傷害犯行，辯稱：係乙○○先出手持Ｌ型鐵架追打伊
    ，其為求自衛始還手抵抗云云。
二、惟查被告與乙○○於右揭時地，因擺攤問題，雙方發生爭執，為被告所自承。又
    據目擊證人歐宏洲證稱：甲○○與乙○○當日，在案發現場曾互有追打行為，被
    告兒子何佳明則與一不詳姓名者互勒脖子等語（詳原審卷廿七頁）。又被告與乙
    ○○因上揭互毆行為各受有傷害事實，各據渠等提出驗傷診斷證明書乙紙在卷可
    憑（詳警卷十五、十六頁）。堪認被告與乙○○於案發當日，雙方確有互毆行為
    ，並造成對方受傷之事實。被告否認毆打被害人乙○○，又辯稱是自衛始還手抵
    抗，顯均為卸責之詞，不足採信。本件被告傷害犯行，事證明確，堪以認定。
三、核被告所為，係犯刑法第二百七十七條第一項傷害罪。
四、原審以被告罪證明確，因予適用刑法第二百七十七條第一項、第四十一條第一項
    前段，罰金罰鍰提高標準條例第一條前段、第二條規定，併審酌被告因擺攤問題
    與被害人乙○○起衝突，被害人乙○○先持Ｌ型鐵架追打甲○○，被告甲○○始
    持木棍反擊，雙方傷害程度，被告食指骨折負傷較重，被害人乙○○僅受擦瘀傷
    等輕傷，及被告犯後否認犯行，態度不佳等一切情狀，量處被告拘役二十日，並
    諭知所處拘役，如易科罰金，以三百元折算一日之折算標準，以資懲儆。併敘明
    被告犯罪所用木棍，無證據足認係被告所有，不另諭知沒收。本院經核原判決認
    事用法，均無違誤，量刑時亦已審酌被告受傷較被害人為重，且係被害人乙○○
    先出手追打被告，被告始出手反擊，乃諭知被害人乙○○處拘役四十日，較被告
    所處拘役廿日為重，堪稱妥適。被告上訴意旨，否認犯罪，指摘原判決不當，為
    無理由，應予駁回。
據上論斷，應依刑事訴訟法第三百六十八條，判決如主文。
本案經檢察官李傳來到庭執行職務。
中    華    民    國      九十      年      十二      月      六        日
                                  臺灣高等法院臺南分院刑事第五庭
                                      審判長法官  茆    臺    雲
                                            法官  蔡    長    林
                                            法官  董    武    全
右正本證明與原本無異。
不得上訴。
                                      法院書記官  黃    全    忠
中    華    民    國      九十      年      十二      月     七         日
附錄法條：
刑法第二百七十七條第一項：
傷害人之身體或健康者，處三年以下有期徒刑、拘役或一千元以下罰金。


司法院資訊處製作；財團法人民間司法改革基金會備份。
